【裁判字號】    95,台上,5486
【裁判日期】    951005
【裁判案由】    違反毒品危害防制條例
【裁判全文】
最高法院刑事判決            九十五年度台上字第五四八六號
上  訴  人  甲○○
上列上訴人因違反毒品危害防制條例案件，不服台灣高等法院台
南分院中華民國九十五年七月二十日第二審判決（九十五年度上
訴字第三０二號；起訴案號：台灣雲林地方法院九十四年度偵字
第三四二七號），提起上訴，本院判決如下：
    主  文
上訴駁回。
    理  由
按刑事訴訟法第三百七十七條規定：上訴於第三審法院，非以判
決違背法令為理由，不得為之。是提起第三審上訴，應以原判決
違背法令為理由，係屬法定要件；如上訴理由狀並未依據卷內訴
訟資料具體指摘原判決不適用何種法則或如何適用不當，或所指
摘原判決違法情事，顯與法律規定得為第三審上訴理由之違法情
形不相適合時，均應認其上訴為違背法律上之程式，予以駁回。
本件原判決依憑證人陳淑婉、周永程、陳新輝在第一審之證詞、
上訴人甲○○在偵查及審理程序之供述，暨卷附之憲兵司令部刑
事鑑識中心九十四年十月二十六日（94）安鑑字第０二五０二號
鑑驗通知書、法務部調查局調科壹字第一六０００二八四五號鑑
定通知書、上訴人之雲林縣衛生局煙毒尿液檢驗成績書等證據資
料，認定上訴人有原判決事實欄所載之犯行，並適用刑法第五十
九條規定，因而維持第一審依想像競合犯之規定，從一重論處上
訴人販賣第一級毒品，累犯罪刑之判決（有期判徒刑七年六月）
，駁回上訴人在第二審之上訴，已敘述其所憑之證據及認定之理
由。對於上訴人在原審矢口否認有任何販賣毒品之犯行，辯稱：
伊未拿海洛因、安非他命各一包，各以新台幣（下同）一千元、
五百元之價格，與周永程交換遊樂器一台；伊之行為應依轉讓毒
品罪論處云云。如何顯係事後卸責之詞，不足採取，已依憑卷證
資料，詳加指駁。並說明：周永程所採集尿液經檢驗結果，雲林
縣衛生局煙毒尿液檢驗成績書固記載尿液呈現甲基安非他命陽性
反應，嗎啡部分則不予判定，如何與事理相符。並敘明：周永程
僅施用一小包海洛因，尿液檢驗的嗎啡濃度也僅在閾值左右，可
見施用數量不多，但上訴人被查獲時，仍保留已分裝海洛因二小
包（淨重０．一五公克；空包裝重０．六二公克），足證周永程
所取得毒品之數量，未達上訴人購買數量之一半，上訴人以販入
價格之一半的價格販賣海洛因，暨其同時所販賣安非他命部分，
均有營利意圖；至有關遊樂器價值五百元一節，僅係上訴人個人
之說詞，況上訴人是否實際獲利，尚非所問。所為合法之事實認
定，俱有卷內證據資料足憑，從形式上觀察，原判決並無違法之
情形存在。上訴意旨雖以：上訴人交付毒品之價值超過遊樂器之
價格，並無營利意圖；周永程遭警刑求後所取得之自白不得做為
證據，原審未予調查，採為判決基礎，自有適用證據法則不當之
違背法令云云。惟按取捨證據及認定事實，乃事實審法院職權之
行使，其對證據證明力所為之判斷，苟係基於吾人日常生活之經
驗，而未違背客觀上應認為確實之定則，並已敘述其何以為此一
判斷之理由者，即不能指為違法。經查，原判決經綜合全案證據
資料，本於事實審法院職權推理之作用，認定上訴人有原判決事
實欄所載之犯行，並就上訴人行為時如何具有營利意圖一節，於
理由內詳加說明。核無適用證據法則不當之違法情形。又原判決
已於理由壹、(二)說明周永程警詢筆錄無證據能力，應予排除，且
未採納周永程警詢筆錄內容為認定上訴人犯罪事實之證據。上訴
意旨置原判決所為之明白論斷於不顧，猶執已為原審指駁之陳詞
爭辯，及對原審取捨證據與自由判斷證據證明力之職權行使，徒
以自己之說詞，泛指其為違法，自非適法之第三審上訴理由。再
上訴人於原審準備程序雖言詞請求傳喚周永程，然其同時陳稱「
因周永程在雲林地院，說我於八月一日販賣海洛因給他朋友，這
與事實不符。因為那天我因吸食毒品案被關在地檢署」等語。是
其傳喚周永程之待證事項，與本件犯罪事實即無關聯。嗣於審判
期日，經審判長詢以尚有何證據請求調查，上訴人答稱「無」。
上訴意旨另以原審未傳喚周永程、陳淑婉到庭對質，指摘原判決
有證據調查未盡之違法，顯非依據卷內訴訟資料所為適法具體之
指摘，核與法律規定得為第三審上訴理由之違法情形，不相適合
。衡以上述之說明，應認其上訴違背法律上之程式，予以駁回。
據上論結，應依刑事訴訟法第三百九十五條前段，判決如主文。
中    華    民    國  九十五  年    十    月    五    日
                      最高法院刑事第十庭
                          審判長法官  洪  清  江
                                法官  石  木  欽
                                法官  李  伯  道
                                法官  林  勤  純
                                法官  陳  晴  教
      本件正本證明與原本無異
                                      書  記  官
中    華    民    國  九十五  年    十    月   十三   日
                                                   ｍ


司法院資訊處製作；財團法人民間司法改革基金會備份。
